臺灣板橋地方法院刑事判決　　　　　　　　　　　　九十三年度訴字第一四六五號
　　公　訴　人　臺灣板橋地方法院檢察署檢察官
　　被　　　告　己○○
　　　　　??　甲○○
???????????? (現羈押於臺灣臺北看守所)
右列被告因搶奪等案件，經檢察官提起公訴（九十三年度偵字第八二０八號）及移送
併案審理（九十三年度偵字第一四八一四號），本院判決如左：
    主  文
己○○共同連續意圖為自己不法之所有，而搶奪他人之動產，處有期徒刑貳年。扣案
之機車鑰匙壹支沒收。
甲○○共同連續意圖為自己不法之所有，而搶奪他人之動產，處有期徒刑貳年肆月。
    事  實
一、己○○基於意圖為自己不法所有之概括犯意，於如附表一所示之時、地，連續以
    自備機車鑰匙開啟電門之方式，竊取如附表一所示之機車，得手後供作犯罪工具
    之用，以避免警方追緝。
二、甲○○曾因侵占案件，經本院以八十九年度訴字第一二○二號判決判處有期徒刑
    四月，緩刑四年確定，現仍在緩刑期間。詎猶不知悔改，與己○○基於意圖為自
    己不法所有之之概括犯意聯絡，於民國九十三年四月二十三日晚間八時三十分許
    至同年五月八日上午十一時二十分許之間，連續以己○○駕駛前揭竊得之機車在
    旁接應，甲○○假借問路之方式，於如附表二所示之時、地，乘如附表二所示之
    得手後旋即坐上己○○駕駛之機車逃逸，並由甲○○將上開搶得之財物持向位於
??臺北縣新莊市○○路八十三號之「金石金鑽店」銀樓等處變賣，供二人花用。嗣
??於九十三年五月八日上午十一時五十分許，在臺北縣新莊市○○路四九三巷口為
??警循線查獲，並扣得前揭遭竊車牌號碼為ＦＬＨ─七○一號之重型機車一輛、機
??車鑰匙一把、針筒四支、橡皮管二條及海洛因殘渣袋二個等物（涉嫌違反毒品危
??害防制條例部分，業由檢察官另行偵辦）。
三、案經被害人癸○○、子○○、壬○○、丙○○訴由臺北縣政府警察局新莊分局報
    請臺灣板橋地方法院檢察署檢察官偵查起訴暨移送併案審理。
    理  由
一、右揭竊取機車部分之事實，業據被告己○○於警訊、偵查及本院審理中均坦承不
    諱，核與被害人子○○、癸○○、壬○○於警訊中所述相符，並有「車籍作業系
    統─查詢認可資料」一紙、贓物認領保管單、「車輛竊盜、車牌失竊資料個別查
    詢報表─認可資料」各三紙附卷可稽，復有機車鑰匙一支及前揭遭竊車牌號碼為
    ＦＬＨ─七○一號之重型機車一輛扣案可佐，足徵被告己○○所為之前開自白與
    事實相符，其竊盜部分之犯行事證明確，堪以認定。
二、就右揭搶奪部分之事實，訊據被告己○○固坦承於如附表二所示之時、地有駕駛
    機車載送被告甲○○至現場，嗣並將其載離現場之行為，惟矢口否認有共同搶奪
    之行為，辯稱：被告甲○○稱要至菜市場買東西，伊方載送甲○○至現場約五十
    公尺遠處下車，並停留於該處等待，並不知甲○○有下手搶奪之行為，且嗣後甲○○並無異樣，手上也有拿菜，故伊即載送甲○○離去云云。被告甲○○於警訊
    、偵查及本院審理中則均坦承有為如附表二編號一至三、六至八所示之搶奪行為
    ，並將搶奪所得之金項鍊持向銀樓變賣等情，惟就如附表二編號四、五所示之搶
    奪行為，雖未直接否認，但稱已經沒有印象云云。經查：
  (一)被告甲○○所為如附表二編號一至三、六至八所示搶奪行為部分，業據被告甲○○坦承不諱，已如前述，核與被害人丙○○、戊○○、庚○○○、乙○○、辛○○○、丁○○○及證人即前揭銀樓負責人游進雄於警訊中所為之指述相符，並有
    被告甲○○親自簽立之金飾保證書五紙附卷可稽，足證被告甲○○上開所為自白
    應與事實相符。至被告甲○○就如附表二編號四、五（即併辦部分）之搶奪行為
    於本院審理中雖稱已沒有印象，然其於距離犯罪時間較近之九十三年七月十六日
    接受檢察官訊問時，業已坦承確實有為該二件搶奪行為（參見九十三年度偵字第
    八二０八號偵查卷第一四五頁）；該次偵查庭中，經隔離訊問之被告己○○，亦
    供稱事後被告甲○○有告知該二次犯行均為甲○○行搶，且係伊載甲○○至案發
    現場等語（參見前揭偵查卷第一四四頁）。另被害人林王金菊、劉莊換於警訊中
    均指認被告甲○○確實為下手行搶之女子（參見九十三年度他字第三三三四號偵
    查卷第十七、十八頁九十三年五月十日警訊筆錄），其中被害人林王金菊稱該名
    行搶女子係正面搶奪其頸部項鍊，而被害人劉莊換更稱該名女子行搶頸部項鍊時
    ，曾與其發生拉扯，僅搶走該條金項鍊之三分之二等語（均參見前揭警訊筆錄）
    ，是該二名被害人與行搶女子既有正面接觸，足以辨識行搶女子之面容，於案發
    後僅數日之警訊中，印象當仍深刻，故渠等之指認應有相當之可信度，佐以被告
    甲○○前揭偵查中之自白及同案被告己○○之供述，可認被告甲○○確實有為如
    附表二編號四、五所示之搶奪行為，至為灼然。據此，被告甲○○之搶奪犯行事
    證明確，堪以認定。
  (二)至被告己○○雖以前揭語詞置辯，然其自承當時距離被告甲○○約僅為五十公尺
    左右，且被害人戊○○、乙○○於警訊中，均指稱行搶者係一男一女騎乘機車到
    場後，後座女子下車動手行搶等情；被害人丙○○、辛○○○、丁○○○、林王
    金菊、劉莊換等人則指稱女子行搶後即由一名男子騎乘機車接應逃逸等情，亦即
    被害人均能明確指稱行搶者中有一名男子騎乘機車在場接應，表示當時被害人視
    線所及均能看見自承將被告甲○○載至及載離現場之被告己○○，被告己○○自
    然也能看見被告甲○○下手行搶之情節，其推稱不知被告甲○○下手行搶，委無
    可採。況其辯稱當時係載被告甲○○去菜市場買菜云云，然由如附表二所示之八
    次搶奪地點以觀，搶奪地點遍及臺北縣新莊市、板橋市及泰山鄉等地，於短短十
    五天左右，被告甲○○竟要跑遍散居三個市鎮的八個菜市場買菜，顯然不符常情
    ，被告己○○又怎能不起疑心？足徵被告己○○所辯，要無可採。再由被告己○○如附表一所示十餘日內即竊取五部機車，且自承係駕駛竊得之機車載被告甲○○至各案發地點，「騎到沒有油後，我就偷下一部機車」（參見本院九十三年九
    月三日準備程序筆錄）等情觀之，被告己○○竊取機車之目的既然不在變賣圖利
    ，若僅為代步之用，機車之油錢所費不高，加油亦不需查核證件，實無短時間內
    連續竊取多達五部機車之必要，顯然其不斷竊取機車變換交通工具的目的即在於
    增加警方追緝的困難度，至為灼然。綜合上情觀之，被告甲○○如前所述下手行
    搶達八次之多，被告己○○明知其下手行搶仍不斷將其載至現場及載離逃逸，復
    不斷竊取機車供作犯罪用之交通工具以逃避警方追緝，顯然被告己○○與被告甲○○有共同搶奪之犯意聯絡，並推由被告甲○○下手行搶，被告己○○在旁接應
    逃離，要無疑義。據此，被告己○○搶奪之犯行事證明確，亦堪以認定。
二、核被告己○○竊取他人機車之犯行，係犯刑法第三百二十條第一項之竊盜罪；其
    與被告甲○○連續公然搶奪他人財物之犯行，則均係犯刑法第三百二十五條第一
    項之搶奪罪。被告二人就前揭搶奪犯行，具有犯意聯絡及行為分擔，為共同正犯
    。又被告己○○所為多次竊盜犯行，及被告二人先後多次搶奪犯行，均時間緊接
    ，所犯各係構成要件相同之罪名，顯皆係基於概括犯意反覆為之，應依刑法第五
    十六條之規定，分別論以連續竊盜罪及連續搶奪罪，並均依法加重其刑。被告己○○所為上開竊盜及搶奪二罪間，有方法、目的之牽連關係，應依刑法第五十五
    條之規定，從一較重之連續搶奪罪論處。又公訴人原雖僅起訴如附表二編號一至
    三、六至八所示之搶奪犯行，然如附表二編號四、五所示之搶奪犯行既與前揭經
    起訴且論罪之搶奪犯行有連續犯之關係，為裁判上一罪，且經檢察官移送併案審
    理，基於審判不可分之原則，本院自應依法審究，附此敘明。本院爰審酌被告己○○並無前科，素行尚可，被告甲○○有如事實欄所示之侵占前科（均參見卷附
    臺灣高等法院被告全國前案紀錄表），素行不佳，被告己○○連續竊取機車之數
    量達五部，被告二人共同當街公然搶奪他人財物亦有八次之多、嚴重影響社會治
    安、犯罪所生之危害非輕、不僅對被害人造成莫大恐懼，且有侵害人身安全之虞
    ，及搶奪部分係由被告甲○○下手行搶，負擔主要之犯罪行為，暨被告二人犯罪
    動機、目的、手段、犯罪後均僅坦承部分犯行之態度等一切情狀，分別量處如主
    文所示之刑，以示懲儆。又扣案之機車鑰匙一支，為被告己○○所有供其犯本案
    竊取機車犯行所用之物，業據其供明在卷，爰依刑法第三十八條第一項第二款、
    第三項之規定併予宣告沒收。
三、臺灣板橋地方法院檢察署檢察官九十三年度速偵字第九三五號移送併辦意旨略以
    ：被告己○○與邱順隆（業經檢察官另行偵查中）共同意圖為自己不法之所有，
    於九十三年十月十三日十七時五十分許，持邱順隆所有客觀上可供為兇器使用之
    螺絲起子二支、油壓剪一支，侵入陳惠美位於臺北縣泰山鄉○○街六十五號之住
    宅內，竊取陳惠美所有之窗簾鋁條十支，價值約二千元，旋經陳惠美發現報警而
    於上址當場查獲，因認被告己○○所為係犯刑法第三百二十一條第一項第一款、
    第三款攜帶兇器、夜間侵入住宅罪嫌，且與本案被告己○○經起訴之前揭竊盜部
    分有連續犯之裁判上一罪關係等語。惟查被告己○○本案所涉竊盜犯行與併案部
    分之竊盜犯行間，相距已達五個多月，且被告己○○於九十三年五月八日為警逮
    捕後，旋經檢察官聲請羈押獲准，迄至同年六月七日方具保獲釋，有在監在所最
    新資料報表可稽，兩案之間顯難認係基於同一竊盜之概括犯意所為；況本案被告
    己○○係以自備鑰匙竊取機車，與併案部分係攜帶兇器進入他人住宅竊盜之犯罪
    手段，迥不相同，故併案部分與本案所涉竊盜犯行應無連續犯之裁判上一罪關係
    可言，本院無從併予審酌，應退回檢察官另行偵查，附此敘明。
據上論斷，應依刑事訴訟法第二百九十九條第一項前段，刑法第二十八條、第五十六
條、第三百二十條第一項、第三百二十五條第一項、第五十五條、第三十八條第一項
第二款、第三項，罰金罰鍰提高標準條例第一條前段，判決如主文。
本案經檢察官郭學廉到庭執行職務。
中　　　華　　　民　　　國　　九十三　　年　　 十一 　　月　　 十九 　　日
                                臺灣板橋地方法院刑事第一庭
                                    審判長法  官 陳  財  旺
                                    ???法?官 李  幼  妃
                                    ???法?官 張  紹  省
右正本證明與原本無異。
如不服本判決應於送達後十日內向本院提出上訴狀。
???                                    書記官 周  雅  玲
中　　　華　　　民　　　國　　九十三　　年　　 十一 　　月　　 十九 　　日
附錄本案論罪科刑法條全文：
中華民國刑法第三百二十條第一項
意圖為自己或第三人不法之所有，而竊取他人之動產者，為竊盜罪，處五年以下有期
徒刑、拘役或五百元以下罰金。
刑法第三百二十五條第一項
意圖為自己或第三人不法之所有，而搶奪他人之動產者，處六月以上、五年以下有期
徒刑。
附表一：
┌──┬──────┬────────┬───┬──────────────┐
│編號│犯罪時間　　│ 犯罪地點　　　 │被害人│遭　竊　機　車　　　　　　　│
├──┼──────┼────────┼───┼──────────────┤
│ 一 │九十三年四月│臺北縣新莊市中正│黃烈君│車號ＦＺＵ─五九○號重型機車│
│　　│二十六日八時│路一六四號　　　│　　　│　　　　　　　　　　　　　　│
│　　│許　　　　　│　　　　　　　　│　　　│　　　　　　　　　　　　　　│
├──┼──────┼────────┼───┼──────────────┤
│ 二 │九十三年五月│臺北縣新莊市新莊│癸○○│車號ＧＥＴ─一三五號重型機車│
│　　│二日十時許　│路二五九巷十五號│　　　│　　　　　　　　　　　　　　│
├──┼──────┼────────┼───┼──────────────┤
│ 三 │九十三年五月│臺北縣新莊市中華│子○○│車號ＰＡＱ─三八八號重型機車│
│ 　 │六日十八時許│路一段一五八號　│　　　│　　　　　　　　　　　　　　│
├──┼──────┼────────┼───┼──────────────┤
│ 四 │九十三年五月│臺北縣新莊市中港│壬○○│車號ＨＣＯ─五九一號重型機車│
│　　│八日八時許　│路四十八巷九號　│　　　│　　　　　　　　　　　　　　│
├──┼──────┼────────┼───┼──────────────┤
│ 五 │九十三年五月│臺北縣新莊市新莊│林世明│車號ＦＬＨ─七○一號重型機車│
│　　│八日十一時四│路四九三巷　　　│　　　│　　　　　　　　　　　　　　│
│　　│十五分　　　│　　　　　　　　│　　　│　　　　　　　　　　　　　　│
└──┴──────┴────────┴───┴──────────────┘
附表二：
┌──┬──────┬────────┬────┬─────────────┐
│編號│　時　 間　 │　地　　點　　　│被害人　│ 遭搶奪之財物　　　　　　 │
├──┼──────┼────────┼────┼─────────────┤
│ 一 │九十三年四月│臺北縣新莊市中正│丙○○　│皮包一個（內含GPLUS手機一 │
│　　│二十三日二十│路與大觀街口　　│　　　　│支、臺北商業銀行提款卡一張│
│　　│時三十分許　│　　　　　　　　│　　　　│、現金新臺幣一千元）　　　│
├──┼──────┼────────┼────┼─────────────┤
│ 二 │九十三年四月│臺北縣新莊市景德│戊○○　│金項鍊一條　　　　　　　　│
│　　│二十八日十七│路一四五號前　　│　　　　│　　　　　　　　　　　　　│
│　　│時三十分許　│　　　　　　　　│　　　　│　　　　　　　　　　　　　│
├──┼──────┼────────┼────┼─────────────┤
│ 三 │九十三年五月│臺北縣新莊市中平│丁○○○│金項鍊一條　　　　　　　　│
│　　│五日十時許  │路二十六巷三號前│　　　　│　　　　　　　　　　　　　│
├──┼──────┼────────┼────┼─────────────┤
│ 四 │九十三年五月│臺北縣板橋市裕民│林王金菊│金項鍊一條　　　　　　　　│
│　　│六日九時許  │街菜市場　      │　      │　　　　　　　　　　　　　│
├──┼──────┼────────┼────┼─────────────┤
│ 五 │九十三年五月│臺北縣板橋市中正│劉莊換  │金項鍊三分之二條　　　　　│
│　　│七日九時許  │路二一六巷、二三│　　　　│　                        │
│    │            │六巷口          │        │　                        │
├──┼──────┼────────┼────┼─────────────┤
│ 六 │九十三年五月│臺北縣新莊市新興│庚○○○│金項鍊一條　　　　　　　　│
│　　│七日十六時許│街四十三巷口　　│　　　　│　　　　　　　　　　　　　│
├──┼──────┼────────┼────┼─────────────┤
│ 七 │九十三年五月│臺北縣新莊市新莊│乙○○　│金項鍊一條　　　　　　　　│
│    │八日十時許　│路二一四巷前　　│　　　　│　　　　　　　　　　　　　│
├──┼──────┼────────┼────┼─────────────┤
│ 八 │九十三年五月│臺北縣泰山鄉明志│辛○○○│金項鍊一條　　　　　　　　│
│　　│八日十一時二│路三段二三一巷口│　　　　│　　　　　　　　　　　　　│
│　　│十分許　　　│　　　　　　　　│　　　　│　　　　　　　　　　　　　│
└──┴──────┴────────┴────┴─────────────┘
